【裁判字號】    91,易,515
【裁判日期】    920108
【裁判案由】    賭博
【裁判全文】
臺灣宜蘭地方法院刑事判決                          九十一年度易字第五一五號
    公  訴  人  臺灣宜蘭地方法院檢察署檢察官
    被      告  甲○○  女  四.
右列被告因賭博案件，經檢察官提起公訴（九十一年度偵字第二六二九號），本院判
決如左：
    主  文
甲○○連續意圖營利，供給賭博場所，處有期徒刑月，如易科罰金，以佰元折算
壹日，扣案之麻將牌壹副、新臺幣貳仟伍佰元均沒收之。
    事  實
一、陳玉蟬基於意圖營利之概括犯意，自民國九十一年五月六日起，多次提供其宜蘭
    縣宜蘭市○○路四十七巷二號四樓租處為賭博場所，並以其所有之麻將牌為賭具
    ，供不特定人賭博財物，並約定抽頭方法為每打一將（即四圈），由陳玉蟬抽取
    新台幣（下同）六百元之金額，且提供香煙、便當及飲料等物供賭客取用。迄九
    十一年十月四日晚上七時三十分許，為警在上開處所查獲甫打完麻將之賭客盧貴
    花、林燦榮、吳茂男及李秀滿四人，並扣得甲○○所有供賭博所用之麻將牌一副
    、抽頭金二千五百元。
二、案經宜蘭縣警察局宜蘭分局報請臺灣宜蘭地方法院檢察署檢察官偵查起訴。
    理  由
一、訊據被告甲○○固坦承自九十一年五月六日起，提供上開場所並以其所有之麻將
    牌一副供他人打牌，惟時口否認有意圖營利提供賭博場所之犯行，並辯稱：平常
    是有朋友在那邊打牌，但伊沒有抽頭，是打牌的人給伊一些錢，伊拿這些錢去買
    飲料、便當、香煙給那些打牌的人用云云。然查：證人即現場賭客盧貴花、吳茂
    男、李秀滿三人於警訊時對於右揭賭博及給付抽頭金等事實均坦承不諱，且證人
    即警員李立平於偵訊時證稱：他們當晚六時五十分許就到現場，守在樓梯間，有
    聽到屋內傳來麻將的聲音，他們直到晚上七時三十分許，有人打開門要從屋內出
    來時才進去，屋內有二張麻將桌，分別在客廳及房間，客廳的沒有人在用，房間
    的麻將桌上有一副麻將及菸灰殘渣與喝剩的飲料，伊在現場有問被告有無抽頭，
    被告最先說沒有，伊問家裡讓人賭博，冷氣費如何算，被告才說四圈抽頭四百，
    但因有隔離訊問賭客，賭客是說四圈抽頭六百，伊問被告對賭客稱抽頭六百有何
    意見，直到在被告房間內找到帳冊二本，再問被告，被告才說四圈抽頭六百，伊
    就問抽頭金在哪裡，被告不說話，伊再問被告身上有無錢，被告就把身上的錢全
    部拿出來，總共是二千五百元，伊有問被告此錢是否與抽頭有關，以及金額為何
    不對，被告答稱該錢是抽頭金，但因有些已拿去買飲料及便當，所以只剩下二千
    五百元等語（參見九十一年十月二十八日訊問筆錄）。且依扣案之帳冊中所載，
    自九十一年五月六日起，即有購買菸、飯、飲料等紀錄，有臺灣宜蘭地方法院檢
    察署檢察官勘驗筆錄及部分帳冊影本在卷可憑，復有供賭博所用之麻將一副扣案
    可資佐證。堪認被告所辯顯係事後卸責之詞，不足採信，其犯行堪以認定，應依
    法論科。
二、核被告所為，係犯刑法第二百六十八條之意圖營利供給賭博場所罪。被告先後多
    次犯行，時間緊接，方法相同，觸犯犯罪構成要件相同之罪，顯係基於概括犯意
    為之，應依刑法第五十六條連續犯之規定，論以一罪，並加重其刑。爰審酌被告
    提供賭博場所供人賭博，其犯罪之期間、所生之損害，及犯罪後仍飾詞卸責等一
    切情狀，量處如主文所示之刑，並諭知易科罰金之折算標準，以示懲儆。而於上
    開處所房間內查獲並扣案之麻將牌一副，係屬被告所有，且供犯罪所用之物，業
    據其供明在卷，而現金二千五百元，則係被告犯罪所得之物，均依法宣告沒收之
    。另於上開處所客廳內查獲並扣案之麻將一副，依證人李立平警員上開證詞，並
    無供人賭博使用，且被告自陳該副麻將係其兒子所有，復依卷內資料亦無證據證
    明係屬被告所有，且供其犯罪所用之物；而扣案之帳冊二本，依前開勘驗筆錄，
    其中雖有記載被告購買菸、飲料、便當之紀錄，惟亦有記載被告與他人金錢借貸
    之紀錄，並非被告提供賭博場所犯罪所用之物，均不另為沒收之諭知。
據上論斷，應依刑事訴訟法第二百九十九條第一項前段，刑法第五十六條、第二百六
十八條、第四十一條第一項前段、第三十八條第一項第二款、第三款，罰金罰鍰提高
標準條例第一條前段、第二條判決如主文。
本案經檢察官賴慶祥到庭執行職務
中      華      民      國    九十二    年      一      月      八      日
                                  臺灣宜蘭地方法院刑事第二庭
                                        審判長法  官  黃  永  勝
                                              法  官  郭  顏  毓
                                              法  官  辜  漢  忠
右正本證明與原本無異。
如不服本判決，應於判決送達後十日內，向本院提出上訴狀。（應附繕本）
                                              書記官  林  秀  麗
中      華      民      國    九十二    年      一      月      九      日
附錄本案論罪科刑法條全文：
刑法第二百六十八條
意圖營利，供給賭博場所或聚眾賭博者，處三年以下有期徒刑，得併科三千元以下罰
金。


司法院資訊處製作；財團法人民間司法改革基金會備份。
